【裁判字號】    88,易,2582
【裁判日期】    900323
【裁判案由】    違反商標法
【裁判全文】
臺灣桃園地方法院刑事判決                        八十八年度易字第二五八二號
    公  訴  人  臺灣桃園地方法院檢察署檢察官
    被      告  甲○○○
    選任辯護人  林大華律師
                邱國旺律師
右列被告因違反商標法案件，經檢察官提起公訴（八十八年度偵字第一五七九六號）
，本院判決如左：
    主  文
甲○○○明知為意圖欺騙他人，於同一商品，使用近似於他人註冊商標之圖樣之商品
而輸入，處有期徒刑肆月，如易科罰金，以佰元折算壹日。緩刑年。
扣案之如附表二所示一、四、七、八、九、十、十一、十六、十七、十八、十九、二
十、二十二、二十六之各類仿冒品，均沒收。
    事  實
一、甲○○○係設於台北市西門町區「小鳳與阿月」連鎖服飾店內擺設飾品類專櫃之
    負責人，並負責採購及銷售之業務，明知「ＨＯＬＬＯ  ＫＩＴＴＹ及圖」（詳
    如附圖一、附圖二、附圖三）之商標圖樣，業經日商三麗鷗股份有限公司向我國
    經濟部中央標準局（已改為智慧財產局）申請註冊在案，取得商標專用權（商標
    註冊證號數、專用期間及指定使用之商品，均詳如附表一所示），明知其分別於
    民國八十八年八月十八至十九日，同年月二十五日至二十七日，在香港深水埠之
    各該不詳商店所訂購之商品，其上分別標示有近似於如附圖一、二、三所示商標
    圖樣之各類商品，均屬意圖欺騙他人而於同一商品使用近似於他人註冊商標之仿
    冒品，詎為供其轉售牟利，仍向各該商店之不詳姓名之成年老闆購入如附表二所
    示編號一、四、七、八、九、十、十一、十六、十七、十八、十九、二十、二十
    二、二十六之商品，分別使用近似於前揭商標圖樣，總價約新臺幣（下同）四十
    萬元之各類商品後，再於同年八月二十九日委請不知情之華陽航空貨運承攬有限
    公司（下稱華陽公司）代辦進口，再由不知情之國泰航空公司於同年九月九日以
    編號ＣＸ五六四班機自香港載運將之輸入運返我國之桃園縣蘆竹鄉「中正國際機
    場」貨運站。嗣於同年九月九日上午十一時許，為警循線在上開「中正國際機場
    」貨運站進口倉四二號門Ｂ區大盤貨區查獲，並扣得如附表二所示編號一、四、
    七、八、九、十、十一、十六、十七、十八、十九、二十、二十二、二十六之各
    類仿冒商品共計二十四箱。
二、案經「日商三麗鷗股份有限公司」告訴暨內政部警政署航空警察局移送臺灣桃園
    地方法院檢察署檢察官偵查起訴。
    理  由
一、訊據被告甲○○○固坦承有於右揭時、地，以總價約四十萬元之價格，向香港深
    水埠不知名商家採購如附表二所示分別使用近似於附圖一、二、三所示商標圖樣
    之各類商品，欲自香港輸入後供其所經營之前開飾品類專櫃販售等情不諱，惟辯
    稱：伊是去香港合法商店依樣品採購，主觀上信賴所出售之商品係合法商品才訂
    購，不知進口之商品係仿冒品，且伊在香港所選購之商品，與扣案物之品質粗糙
    之商品不同，應是伊委由華陽公司報關運送至國內時，華陽公司裝箱運送作業疏
    忽，誤將扣案商品充當伊所購買之合法商品而進口云云。經查：
（一）右揭事實，業據告訴人日商三麗鷗股份有限公司之代理人翁雅欣、王怡今律師
      分別於警訊及偵審中指述詳確，並筆錄在卷，復經證人華陽公司駐中正機場報
      關部主任冷念祖、該公司進口部經理許慧玲於警訊時證述屬實，至如附表一所
      示之各種商標圖樣均經日商三麗鷗股份有限公司向我國主管機關註冊登記，取
      得商標專用權，且均仍在專用期間乙節，亦有該等商標圖樣之商標註冊證影本
      、商標公報影本共三十一紙附卷可憑。而被告所輸入之前開扣案如附表二所示
      編號一、四、七、八、九、十、十一、十六、十七、十八、十九、二十、二十
      二、二十六之商品經本院送請鑑定結果，亦認該等商品，均在其商品或其包裝
      、容器、標貼上標示之外文「ＨＯＬＬＯ  ＫＩＴＴＹ」及貓咪的卡通圖形，
      與告訴人公司所取得註冊第三一三六八五、一四二七一四、一五八一五九號等
      商標圖樣相彷彿，屬使用近似於前開註冊商標之圖樣等情，有經濟部智慧財產
      局八十九年二月十八日（八九）智商０二六九字第八九００一一二０九號函及
      告訴人「日商三麗鷗股份有限公司」委任之「臺灣國際專利法律事務所」出具
      之鑑定報告書各乙紙附卷可佐。又如附表一所示之商標圖樣已廣見於各類媒體
      披露報導，為世界知名商標，且使用該商標之商品品質精良，深獲消費者喜愛
      與好評，在市場上炙手可熱，屢屢造成搶購風潮，因而仿冒者眾，是故，正牌
      廠商為防偽起見，於每件正品上均附加有吊牌標示、而外包裝或吊牌上均會有
      公司名稱、授權標示、防仿冒標籤、商品條碼及使用說明等字樣，已經告訴代
      理人王怡今律師於審理時證述明確，然本件扣案之前揭商品，經本院當庭勘驗
      結果，非但品質粗糙，且欠缺正牌商品之吊牌標示、授權標示、防仿冒標籤、
      商品條碼、使用說明等情，亦有本院九十年三月九日審判筆錄在卷足據，是前
      開如附表二所示編號一、四、七、八、九、十、十一、十六、十七、十八、十
      九、二十、二十二、二十六之商品，確屬仿冒品無疑。
（二）次查，前開如附表一所示商標圖樣之該品牌商品，其每件零售價在數百元至千
      餘元不等，而前開如附表二所示之扣案商品以真品估價結果，總價高達二百萬
      餘元，此有卷存告訴人公司提供之「甲○○○進口仿品之類似真品價值估價表
      」、「甲○○○進口仿品之類似真品價值估價表（日本當地價格）」各乙紙足
      佐，顯然ＨＯＬＬＯ  ＫＩＴＴＹ商標圖樣之商品，係屬高單價之商品，被告
      竟以總價約四十萬元之低價購入真品零售價高達二百萬餘元之告訴人公司所生
      產之「ＨＯＬＬＯ  ＫＩＴＴＹ」商品。再者，被告經營飾品類專櫃雖僅三月
      餘，然被告在台北市○○地段之西門町區設立第一個專櫃後，即在短短一、二
      個星期內即再度設立第二、第三個專櫃，且每個專櫃每個月營業總收入（非淨
      利）即高達十幾萬至二十幾萬之高一節，業經被告於審理時承明，則以被告經
      營販售飾品類之高銷量，衡情，其對前開商標圖樣之該品牌商品之應有行情、
      市場定位及合法製售、經銷之廠商，自當知之甚稔，惟其竟以如前所述之低價
      批貨，要與正品為價昂且精緻商品之市場形象顯然未可相提並論，甚且被告原
      先均係在台北市○○○路後火車站批入前開商標圖樣之商品，嗣後竟不惜花費
      時間及昂貴之機票費用，轉而數次前往香港地區批貨，綜合上情觀之，被告當
      知其向香港地區之商家以顯不相當之低價所訂購之前開商品絕非告訴人公司所
      生產之正品，而係冒用商標之情，毋庸置疑。又查證人許慧玲於警訊時證述：
      「業務部接洽中根本無法知道客戶要進口之貨物為何，須等國外合作單位於確
      定客戶之貨物進機場後，始傳真該批貨物之名稱至本公司，且僅載明貨物種類
      ，未註明品牌」等語（詳台灣桃園地方法院檢察署八十八年度偵字第一五七九
      六號偵查卷第三十頁）；證人即華陽公司總經理紀炎華於本院審理時到庭結證
      稱：「（幫客戶進口貨物是否你們公司挑選？）是委託人先去看貨後，向當地
      代理公司表示向那幾家商行買貨品，即由當地代理公司前往拿貨」、「（有無
      取貨單？）沒有，用口頭講，公司記錄下來，直接前往拿貨，拿貨時已裝箱看
      不到東西，去拿貨時直接與商家講某客戶的貨，裝好箱託運」等語，則前開扣
      案商品係由被告委託華陽公司及其在香港之代理商代為裝箱運送一節雖堪予認
      定，然查華陽公司對被告在香港地區所訂購之商品根本無從為確認或篩檢之可
      能，已如證人前所述，況且被告乃經營飾品類專櫃之負責人，並在三處同時設
      立三個專櫃販售，負責採購及銷售之業務，業據其供承在卷，衡情為擔保其所
      採購商品之品質、價格與商品來源，能夠迎合市場需求及獲得消費者青睞，於
      挑選商品過程理應慎重詳為檢視、查看再向商家訂購，否則挑選之商品品質、
      形象不符合市場需求而形成滯銷，又豈是商家所樂見之結果，從而被告又豈會
      全權委託華陽公司代其篩檢所訂購之商品是否為仿冒品或正品？被告所辯係因
      華陽公司裝箱作業之疏失才會進口仿冒品云云，洵悖於情理，所辯顯係事後卸
      責之詞，不足採信。而被告所提華陽公司所出具之協議書上雖載明「本件係因
      國外出貨人於出貨時不慎將有ＨＯＬＬＯ  ＫＩＴＴＹ商標之貨物誤裝於本批
      貨物中」等語，惟經證人炎紀華於本院審理時結證稱：「（為何寫協議書？何
      意？）因為發現貨中有凱蒂貓之商標專利品，香港代理公司華賦當時有看，但
      沒有全部看，不是要辯別其真品或仿冒品，是確認貨品中之圖樣及標示，實際
      上無法辨別仿冒品」、「因為被告說害她遭受損失又成為被告，協議書是要賠
      償被告之意」等語，且細繹該協議書內容並未直接表明本件仿冒品係由報關行
      全權選購、進口而與被告無涉之情，是該協議書尚難據以為被告有利之認定。
      末查被告分別於八十八年八月十八日至十九日、同年月二十五日至二十七日間
      ，自台灣地區出境至香港地區採購前開仿冒品等情，有旅客入出境紀錄表查詢
      二紙、發票七紙附卷可參，被告於警訊時供稱其係於八十八年八月二十三日至
      香港地區採購前開扣案商品及卷附被告向香港商店採購商品發票其中一紙記載
      日期為八十八年八月十七日，顯係誤記，其此部分所承並非可採，而以旅客入
      出境紀錄查詢所記載之日期為真實。此外復有保管條乙紙、旅客入出境紀錄查
      詢二紙、搜索扣押證明筆錄（收據、證明）三紙、發票七紙（不包括發票日期
      為八十八年八月十七日該紙發票）在卷及如事實欄所載之仿冒商品共計二十四
      箱扣案可稽。事證明確，被告犯行洵堪認定，應依法論科。
二、按行為後法律有變更者，適用裁判時之法律，刑法第二條第一項前段定有明文。
    查本件被告甲○○○行為後，刑法第四十一條規定已於九十年一月四日修正，並
    自同年月十日起施行，該條文第一項修正後規定：「犯最重本刑為五年以下有期
    徒刑以下之罪，而受六個月以下有期徒刑或拘役之宣告，因身體、教育、職業、
    家庭之關係或其他正當事由，執行顯有困難者，得以一元以上三元以下折算一日
    ，易科罰金。但確因不執行所宣告之刑，難收矯正之效或難以維持法秩序，不在
    此限。」「併合處罰之數罪，均有前項情形，其應執行之刑逾六月者，亦同。」
    ；又同法施行法第三條之一亦同時修正規定為：「刑法第四十一條之規定，中華
    民國九十年一月四日刑法修正施行前已裁判確定之處罰，未執行或執行未完畢者
    ，亦適用之。」「未諭知易科罰金之處罰者，亦同。」，並自同年月十二日起施
    行，以之與修正前刑法第四十一條規定之內容相比較，對被告所犯之罪刑得易科
    罰金之結果均相同，惟依刑法第二條第一項前段規定，仍應適用裁判時即修正後
    刑法第四十一條第一項前段之規定，合先敘明。核被告甲○○○所為，係犯商標
    法第六十三條之輸入仿冒商標商品罪（起訴書贅引第六十二條）。其委請不知情
    之航空公司為之輸入仿冒品，為間接正犯。至其為轉售牟利而販入本件仿冒品，
    另該當同法條販賣仿冒商標商品部分，因其行為地在香港，且本罪之最重法定本
    刑僅為一年以下有期徒刑，依香港澳門關係條例第四十三條第一項第三款前段規
    定，並無我國刑法之適用，併予敘明。又被告同時輸入分別使用均屬告訴人公司
    享有商標專用權之如附圖一至三所示之三種商標圖樣之商品，惟其仍基於單一犯
    意為之，侵害一個法益，屬單純一罪。爰審酌被告並無前科素行良好，有台灣高
    等法院被告全國前案紀錄表在卷可憑，侵害他人商標專用權牟利，犯罪之動機、
    目的、手段、輸入仿冒品之種類、數量、價值、犯行所生之危害、犯罪後態度尚
    稱良好等一切情狀，量處如主文所示之刑，並諭知易科罰金之折算標準，以資懲
    儆。末查被告前未曾受有期徒刑以上刑之宣告，有卷附台灣高等法院被告全國前
    案紀錄表可按，其因一時失慮而犯罪，經此起訴審判，當知所警惕，信無再犯之
    虞，本院認所宣告之刑以暫不執行為適當，併諭知緩刑年，以啟自新。至扣案
    如附表二所示編號一、四、七、八、九、十、十一、十六、十七、十八、十九、
    二十、二十二、二十六之各類仿冒品，應依商標法第六十四條規定宣告沒收。
三、公訴意旨另以：被告於上開時、地輸入如附表二所示編號二、三、五、六、十二
    、十三、十四、十五、二十一、二十三、二十四、二十五之商品，亦屬侵害他人
    之商標圖樣之商品，因認被告此部分犯行亦涉犯商標法第六十三條之罪嫌。
（一）按犯罪事實應依證據認定之，無證據不得推定其犯罪事實，又不能證明被告犯
      罪者，應諭知無罪之判決，刑事訴訟法第一百五十四條、第三百零一條第一項
      分別定有明文。次按刑事訴訟法上所謂認定犯罪事實之證據，係指足以認定被
      告確有犯罪行為之積極證據而言，該項證據自須適合於被告犯罪事實之認定，
      始得採為斷罪資料。如未能發現相當證據，或證據不足以證明，自不能以推測
      或擬制之方法，以為裁判之基礎。又刑事訴訟上證明之資料，無論其為直接或
      間接證據，均須達於通常一般人均不致有所懷疑，而得確信其為真實之程度，
      始得據為有罪之認定，若其關於被告是否犯罪之證明未能達此程度，而有合理
      性懷疑之存在，致使無法形成有罪之確信，根據「罪證有疑，利於被告」之證
      據法則，即不得遽為不利被告之認定，此分別有最高法院二十九年上第三一０
      五號、四十年臺上字第八六號、七十六年臺上字第四九入六號判例可資參照。
（二）經查：前開扣案如附表二所示之各類商品，其中編號六、十五、二十一、二十
      四等商品，並未涉有使用外文「ＨＯＬＬＯ  ＫＩＴＴＹ」或貓圖形，至編號
      二、三、五、十二、十三、十四、二十三、二十五所示之商品，係以其立體造
      型為娃娃、肥皂盒、別針、貼紙本身之設計，或係為商品之裝飾圖案，或以連
      續圖案組合而成之花樣，其使用型態固與商標法規定作為商品來源之標識有別
      ，惟其商品實物除相關圖形之表現外，並無其他商標可資辨識一節，業經本院
      送請鑑定屬實，此有前開經濟部智慧財產局八十九年二月十八日函乙紙可憑，
      ，是前開編號二、三、五、六、十二、十三、十四、十五、二十一、二十三、
      二十四、二十五之商品，並未涉及侵害告訴人公司前開附表一所示之商標圖樣
      ，此外復查無其他證據證明此部確有公訴人所指之犯行，惟公訴意旨認此部犯
      行與前揭論罪科刑之輸入仿冒商標商品罪間屬單純之一罪，爰就此部分不另為
      無罪之諭知。另附表二編號二、三、五、十二、十三、十四、二十三、二十五
      所示之商品，其使用型態與商標法規定作為商品來源之標識有別，且並無其他
      商標可資辨識之情，已如前述，惟查該等商品客觀上因與專用權人相關商品之
      外觀表徵為相類似之使用，致與專用權人之商品混淆，而有公平交易法第二十
      條第一項第一款、第三十五條第一項規定適用之情形存在，然公平交易法第三
      十五條第一項已於八十八年二月三日修正公布為違反同法第二十條第一項規定
      ，經中央主管機關依第四十一條規定限期命其停止、改正其行為或採取必要之
      更正措施而逾期未停止、改正其行為或未採取必要之更正措施者，始予處罰，
      是依修正後之規定，僅單純違反該二十條第一項之規定，而未經依規定命令停
      止、改正或採取必要之措施者，仍不處罰，必經命令停止或改正後，仍繼有違
      反之行為，始予處罰，換言之該條規定已改採先行政後司法之原則。則以之與
      被告行為時之公平交易法第三十五條規定相比較，自以修正後之規定為有利於
      行為人，依刑法第二條第一項前段規定，自應適用修正後之規定，即未經行政
  糾正程序，即不該當犯罪構成要件。本案被告行為後，為警查獲後即移送台灣
      桃園地方法院檢察署檢察官偵查起訴，之前並未經公平交易委員會以其違反行
      為時公平交易法第二十條第一項之規定為由，命其停止、改正或為其他任何更
      正措施，是依被告行為後修正之規定，本院亦無從就此部依公平交易法對被告
      課罰，末此敘明。
據上論斷，應依刑事訴訟法第二百九十九條第一項前段，商標法第六十三條、第六十
四條，刑法第十一條前段、第二條第一項前段、修正後刑法第四十一條第一項前段、
第七十四條第一款，罰金罰鍰提高標準條例第二條，判決如主文。
本案經檢察官林秀敏到庭執行職務。
中      華      民      國      九十      年    三    月     二十三     日
                              臺灣桃園地方法院刑事第三庭
                                  法  官  林惠霞
右正本證明與原本無異。
如不服本判決，應於判決送達後十日內向本院提出上訴狀( 應附繕本 )，上訴於
臺灣高等法院。
                                  書記官  邱仲騏
中      華      民      國      九十      年    三    月     二十三     日
附錄本案論罪科刑法條全文：
商標法第六十三條：
  明知為前條商品而販賣、意圖販賣而陳列、輸出或輸入者，處一年以下有期徒刑、
拘役、或科或併科新臺幣五萬元以下罰金。
  附圖一
  附圖二
  附圖三
  附表一：
┌──┬────┬──────┬─────┬───────────────┐
│編號│商標圖樣│註冊證號數  │專用期間  │        指定使用之商品        │
├──┼────┼──────┼─────┼───────────────┤
│一  │如附圖一│三一三六八五│自七十五年│商標法施行細則第二十七條第三十│
│    │        │            │二月一日起│九類各種被褥、床單、枕、蓆、墊│
│    │        │            │至八十五年│、帳蓬、帳簾及其他顯屬本類之一│
│    │        │            │一月三十一│切商品。                      │
│    │        │            │日止，經核│                              │
│    │        │            │准延展至九│                              │
│    │        │            │五年一月三│                              │
│    │        │            │十一日止  │                              │
├──┼────┼──────┼─────┼───────────────┤
│二  │如附圖一│一四二七一四│自六十九年│商標法施行細則第二十七條第五一
│    │        │            │十一月一日│類之各種書包、手提箱袋、旅行袋│
│    │        │            │起至七十九│、皮夾等及其他應屬於本類之一切│
│    │        │            │年十月三十│商品。                        │
│    │        │            │一日止，經│                              │
│    │        │            │核准延展至│                              │
│    │        │            │八十九年十│                              │
│    │        │            │月三十一日│                              │
│    │        │            │止        │                              │
├──┼────┼──────┼─────┼───────────────┤
│三  │如附圖一│一五八一五九│自七十年  │商標法第二十七條第九十四類之電│
│    │        │          │八月十六日│視機、電唱機、收音機、錄音機、│
│    │        │            │起至八十年│無線電機器材、通訊器材等及其零│
│    │        │            │八月十五日│件及其他應屬於本類之一切商品。│
│    │        │            │止，經核准│                              │
│    │        │            │延展至九十│                              │
│    │        │            │年八月十五│                              │
│    │        │            │日止      │                              │
├──┼────┼──────┼─────┼───────────────┤
│四  │如附圖二│五八六五七三│自八十二年│商標法施行細則第二十四條第四十│
│    │        │            │二月十六日│類之衣服、內衣、雨衣。        │
│    │        │            │至九十二年│                              │
│    │        │            │二月十五日│                              │
│    │        │            │止        │                              │
├──┼────┼──────┼─────┼───────────────┤
│五  │如附圖一│一四三六六九│自七十九年│各種毛巾、浴巾、手帕、尿布等及│
│    │        │            │十一月十六│其他應屬於本類之一切商品。    │
│    │        │            │日至八十九│                              │
│    │        │            │年十一月十│                              │
│    │        │            │五日止    │                              │
├──┼────┼──────┼─────┼───────────────┤
│六  │如附圖二│五六五九五八│自八十一年│商標法施行細則第二十四條第五十│
│    │        │            │七月十六日│二類之漿糊、透明膠帶、訂書機、│
│    │        │            │起至八十七│削鉛筆機、圖釘、紋針、卷宗夾│
│    │        │            │年七月十五│、打印台、自粘膠帶、白板、膠紙│
│    │        │            │日止      │膠帶、膠水。                  │
├──┼────┼──────┼─────┼───────────────┤
│七  │如附圖一│二０五九四０│自七十二年│商標法施行細則第二十七條第五十│
│    │        │            │三月一日起│四類之各種真髮、假髮及其製品、│
│    │        │            │二月二十八│不屬別類之裝飾品及其他應屬本類│
│    │        │            │日止，經核│之一切商品。                  │
│    │        │            │准延展至九│                              │
│    │        │            │十二年二月│                              │
│    │        │            │二十八日止│                              │
├──┼────┼──────┼─────┼───────────────┤
│八  │如附圖一│一四二七四八│自六十九年│商標法施行細則第二十七條第五十│
│    │        │            │十一月一日│六類之各種書類、新聞雜誌、圖畫│
│    │        │            │起至七十九│、照片、票據等印刷品及其他應屬│
│    │        │            │年十月三十│於本類之一切商品。            │
│    │        │            │日止，經核│                              │
│    │        │            │准至八十九│                        │
│    │        │            │年十月三十│                              │
│    │        │            │一日止    │                              │
├──┼────┼──────┼─────┼───────────────┤
│九  │如附圖三│八三六三二五│自八十八年│商標法施行細則第四十九條第二十│
│    │        │            │一月十六日│五類之衣服、圍兜、布尿片、浴袍│
│    │        │            │至九十八年│、泳衣、拖鞋、帽子、涼鞋、服飾│
│    │        │            │          │用皮帶、鞋子、服飾用皮帶、鞋子│
│    │        │            │止        │、服飾用手套、禦寒用手套、領帶│
│    │        │            │          │、圍巾、領巾、、襪子、褲襪、雨│
│    │        │            │          │衣、內衣、睡衣、大領巾、禦寒用│
│    │        │            │          │耳罩、保溫肚兜、頭巾、吊褲帶、│
│    │        │            │          │浴衣、滑雪靴。                │
├──┼────┼──────┼─────┼───────────────┤
│十  │如附圖二│五四五一二一│自八十年十│商標法施行細則第二十四條第四十│
│    │        │            │二月十六日│八類之圖畫紙、包裝紙、衛生紙、│
│    │        │            │起至九十年│色紙、化粧紙、紙巾。          │
│    │        │            │十二月十五│                              │
│    │        │            │日止      │
├──┼────┼──────┼─────┼───────────────┤
│十一│如附圖二│五五七九一四│自八十一年│商標法施行細則第二十四條第八十│
│    │        │            │四月十六日│七類之電冰冰箱、冷氣機、洗衣機│
│    │        │            │起至九十一│、冷風機、熱風機、乾燥機、除濕│
│    │        │            │年四月十五│機、電爐、電扇。              │
│    │        │            │日止      │                              │
├──┼────┼──────┼─────┼───────────────┤
│十二│如附圖一│一四三九三七│自六十九年│商標法施行細則第二十七條第七十│
│    │        │      │十一月十六│五類之各種保溫鍋、彩色鍋、流理│
│    │        │            │起至七十九│台、工作台、杯、壼等房用具及│
│    │        │            │年十一月十│匙、刀、叉、盤等餐食用具及其他│
│    │        │            │五日止，經│應屬於本類之一切商品。        │
│    │        │            │核准延展至│                              │
│    │        │            │八十九年十│                              │
│    │        │            │一月十五日│                              │
│    │        │            │止        │                              │
├──┼────┼──────┼─────┼───────────────┤
│十三│如附圖一│一四二八八四│自六十九年│商標法施行細則第二十七條第七十│
│    │        │            │十一月一日│六類之各種面盆、浴缸、盥洗用器│
│    │        │            │起至七十九│具、化粧鏡箱、衣架、香皂盒、紙│
│    │        │            │年十月三十│簍等衛生清潔用器具及其他應屬本│
│    │        │            │一日止，經│之一切商品。                  │
│    │        │            │核准延展至│                              │
│    │        │            │八十九年十│                              │
│    │        │            │月三十一日│                              │
│    │        │            │止        │                              │
├──┼────┼──────┼─────┼───────────────┤
│十四│如附圖一│一四二０七─┤自六十九年│商標法施行細則第二十七條第五十│
│    │        │            │十月十六日│之各種書包、手提箱袋、旅行袋、│
│    │        │            │起至七十九│皮夾等及其他應於本類之一切商品│
│    │        │            │年十月十五│。                            │
│    │        │            │日止，經核│                              │
│    │        │            │准延展至八│                              │
│    │        │            │十九年十月│                              │
│    │        │            │十五日止  │                              │
├──┼────┼──────┼─────┼───────────────┤
│十五│如附圖一│一四二九五三│自六十九年│商標法施行細則第二十七條第八十│
│    │        │            │十一月一日│六類之各種運動遊戲器具、兒童玩│
│    │        │            │起至七十九│具等及他應屬於本類之一切商品  │
│    │        │            │年十月三十│                              │
│    │        │            │一日止，經│                              │
│    │        │            │核准延展至│                              │
│    │        │            │八十九年十│                              │
│    │        │            │月三十一日│                              │
│    │        │            │止        │                              │
├──┼────┼──────┼─────┼───────────────┤
│十六│如附圖一│一四四六一三│自六十九年│商標法施行細則第二十七條第五十│
│    │        │            │十二月一日│三類之各種梳、篦等及其他應屬於│
│    │        │            │起至七十九│本類之一切商品。              │
│    │        │            │年十一月三│                              │
│    │        │            │十日止，經│                              │
│    │        │            │核准延展至│                              │
│    │        │            │八十九年十│                              │
│    │        │            │一月三十日│                              │
│    │        │            │止        │                              │
├──┼────┼──────┼─────┼───────────────┤
│十七│如附圖一│一四三九一五│自六十九年│商標法施行細則第二十七條第七十│
│    │        │            │十一月十六│三類之各種傢俱包括桌、椅、櫃、│
│    │        │            │日起至七十│落地衣帽架等傢俱及其他應屬於本│
│    │        │            │九年十一月│類之一切商品３                │
│    │        │            │十五日止，│          │
│    │        │            │經核准延展│                              │
│    │        │            │至八十九年│                              │
│    │        │            │十一月十五│                              │
│    │        │            │日止      │                              │
└──┴────┴──────┴─────┴───────────────┘
  附表二：
┌──┬───────────────┬──────┐
│編號│            名      稱        │  數量      │
├──┼───────────────┼──────┤
│１  │  ＨＯＬＬＯ  ＫＩＴＴＹ包包  │六四六個    │
├──┼───────────────┼──────┤
│２  │  娃娃                        │十個        │
├──┼───────────────┼──────┤
│３  │  肥皂盒                      │三十六個    │
├──┼───────────────┼──────┤
│４  │  指甲刀                      │四十九個    │
├──┼───────────────┼──────┤
│５  │  別針                        │三十六個    │
├──┼───────────────┼──────┤
│６  │  衣服                        │九十件      │
├──┼───────────────┼──────┤
│７  │  計算機                      │十九個      │
├──┼───────────────┼──────┤
│８  │  飾品                        │二百六十五個│
├──┼───────────────┼──────┤
│９  │  曬衣架                      │六個        │
├──┼───────────────┼──────┤
│１０│  鉛筆盒                      │十二個      │
├──┼───────────────┼──────┤
│１１│  雨衣                        │六十五件    │
├──┼───────────────┼──────┤
│１２│  ＨＯＬＬＯ  ＫＩＴＴＹ門簾  │一百三十九個│
├──┼───────────────┼──────┤
│１３│  電話套                      │八十六個    │
├──┼───────────────┼──────┤
│１４│  貼紙                        │三十張      │
├──┼───────────────┼──────┤
│１５│  修正帶                      │九個        │
├──┼───────────────┼──────┤
│１６│  踏墊                        │九十二張    │
├──┼───────────────┼──────┤
│１７│  電風扇                      │二百五十一台│
├──┼───────────────┼──────┤
│１８│  餐具盒                      │二十一個    │
├──┼───────────────┼──────┤
│１９│  面紙                        │三十六條    │
├──┼───────────────┼──────┤
│２０│  髮梳                        │九十六個    │
├──┼───────────────┼──────┤
│２１│  圍裙                        │三十二件    │
├──┼───────────────┼──────┤
│２２│  剪刀                        │一百支      │
├──┼───────────────┼──────┤
│２３│  面紙盒套                │十五個      │
├──┼───────────────┼──────┤
│２４│  毛巾                        │十二條      │
├──┼───────────────┼──────┤
│２５│  窗簾                        │三十五件    │
├──┼───────────────┼──────┤
│２６│  電話                        │五十九具    │
└──┴───────────────┴──────┘


司法院資訊處製作；財團法人民間司法改革基金會備份。
